臺北高等行政法院裁定
111年度交上字第193號
上  訴  人  蔣培榮                                   

被 上訴 人  桃園市政府交通事件裁決處

代  表  人  張丞邦（處長）

上列當事人間交通裁決事件，上訴人對於中華民國111年4月8日
臺灣桃園地方法院110年度交字第389號行政訴訟判決，提起上訴
，本院裁定如下：
    主  文
上訴駁回。
上訴審訴訟費用新臺幣750元由上訴人負擔。
    理  由
一、按對於交通裁決事件之判決提起上訴，非以其違背法令為理
    由，不得為之，且應於上訴理由中表明原判決所違背之法令
    及其具體內容之事由，或表明依訴訟資料可認為原判決有違
    背法令之具體事實之事由，行政訴訟法第237條之9第2項準
    用第235條第2項及第236條之1規定甚明。是對於地方法院交
    通裁決事件之判決上訴，非以其違背法令，且於上訴理由中
    表明上開事由之一者，即屬不應准許，自應認為不合法而駁
    回之。又依同法第237條之9第2項準用第236條之2第3項、第
    243條第1項規定，判決不適用法規或適用不當者，為違背法
    令；而判決有第243條第2項所列各款情形之一者，為當然違
    背法令。是當事人對於地方法院交通裁決事件之判決上訴，
    如依行政訴訟法第237條之9第2項準用第236條之2第3項、第
    243條第1項規定，以判決有不適用法規或適用不當為理由時
    ，其上訴狀或理由書應表明原判決所違背之法令及其具體內
    容；若係成文法以外之法則，應揭示該法則之旨趣，倘為司
    法院解釋，則為揭示該解釋之字號或其內容。如以行政訴訟
    法第237條之9第2項準用第236條之2第3項、第243條第2項所
    列各款情形為理由時，其上訴狀或理由書，應揭示合於該條
    項各款之事實。上訴狀或理由書如未依此項方法表明者，即
    難認為已對交通裁決事件之判決就違背法令有具體之指摘，
    其上訴自難認為合法。
二、上訴人前於民國110年3月14日7時1分許，駕駛車牌號碼000-
    000號普通重型機車（下稱系爭機車），行經桃園市桃園區
    萬壽路與三民路口時，因有「駕車行經有燈光號誌管制之交
    岔路口闖紅燈」之違規行為，經桃園市政府警察局桃園分局
    (下稱舉發機關)武陵派出所員警當場攔停，並以掌電字第D1
    TD80478號舉發違反道路交通管理事件通知單舉發，並經被
    上訴人認其違規事實明確，乃依道路交通管理處罰條例（下
    稱道交條例）第53條第1項規定，以桃交裁罰字第58-D1TD80
    478號裁決書（下稱前處分）裁處上訴人罰鍰新臺幣（下同
    ）1,800元，並記違規點數3點。上訴人不服，提起行政訴訟
    ，經臺灣桃園地方法院以110年度交字第239號判決駁回上訴
    人之訴確定。上訴人又於110年4月5日7時7分許，駕駛系爭
    機車行經桃園市桃園區三民路1段與中山東路丁字路口時，
    因有「駕車行經有燈光號誌管制之交岔路口闖紅燈」之違規
    行為，再經舉發機關員警當場攔停舉發，並以掌電字第D1PC
    60307號舉發違反道路交通管理事件通知單舉發，被上訴人
    認違規事實明確，乃依道交條例第53條第1項規定，以桃交
    裁罰字第58-D1PC60307號(原判決誤植為D1TD80478號，應予
    更正)裁決書（下稱原處分1），裁處上訴人罰鍰1,900元，
    並記違規點數3點。被上訴人另查前處分及原處分1之違規，
    均係發生於6個月內，且上訴人累計違規點數已達6點，乃以
    桃交裁罰字第58-587048280號裁決書(下稱原處分2)裁處上
    訴人吊扣駕照1個月，並應參加道路交通安全講習。上訴人
    不服原處分1、2，提起行政訴訟，經原審110年度交字第389
    號判決（下稱原判決）駁回其訴，仍猶不服，提起本件上訴
    。
三、上訴意旨略以：原判決違背法令，關於原處分1部分，原審
    未以攝錄影機畫像或路口監視器畫面中有上訴人闖紅燈之影
    像來證明，竟以開單員警當證人，並以其證詞作為判決依據
    ，有違權力分立原則，認定事實不依證據。原審勘驗開單員
    警之密錄器影音光碟，但刻意扭曲其中對話，違反行政訴訟
    法第189條，應斟酌全辯論意旨及調查證據之真偽，依論理
    法則及經驗法則判斷之真偽。職務報告所附之現場圖，巡邏
    警車位置有故意錯置，上訴人卻無法於訴訟上主張攻防，原
    審有違審判公平原則。開單員警之立場係與上訴人對立，難
    謂超然中立，不能當作判決依據。上訴人訴稱其駛過該丁字
    路口之停止線，到路口看到前方轉為紅燈，遂暫停駛到待轉
    區，接著中山東路轉綠燈才直行，故上訴人並未闖紅燈，原
    審竟以該路口為丁字號口，上訴人行向之右側並無車輛駛出
    之可能，衡情應不會暫停再駛入待轉區，而認上訴人所述不
    可採，然該路口右側會有社區車輛出入，基於安全考量自然
    會停看聽，原審係憑其主觀臆測，有認定事實不依證據之違
    法。原審過晚調取路口監視系統影像，致無法取得客觀證據
    ，足證判決理由不備。
四、經查，原審於言詞辯論期日業已勘驗卷附採證光碟，員警攔
    停上訴人後質疑剛剛沒有看到紅燈號誌嗎？上訴人即自承剛
    剛是要左轉，沒有注意看到。員警告知面對紅燈就應該要停
    下來，否則超過停止線無論直行或左轉都算闖紅燈。隨後員
    警舉發完成並供上訴人簽收舉發通知單，並論明與卷附員警
    職務報告所述察覺違規之過程均屬相符，並有違規路線與攔
    查地點現場圖可參。復據原審傳喚證人即舉發員警吳阡羽到
    庭具結證述略以：「當日上訴人騎乘機車從三民路1段左轉
    中山東路，在三民路1段紅燈時，系爭機車還沒有過停止線
    ，接下來上訴人機車行經路口待轉區後沒有停下來，就直接
    左轉中山東路。」等語。上訴人稱「是過了停止線到路口看
    到前方號誌轉紅燈，我才暫停，然後再看一下路況都屬於淨
    空下，我才到待轉區去，接著中山東路轉為綠燈，我才直行
    」等語，然查該路口為丁字路口，上訴人行向之右側並無車
    輛駛出之可能，依一般常情，無駛出停止線看見紅燈後反暫
    停之理，上訴人應係面對圓形紅燈號誌，超越停止線進入路
    口機車待轉區，以便伺機直行之方式，藉以迂迴達成闖紅燈
    之行為結果。原審調取當時監視系統影像無著，然舉發員警
    執法之對象係不特定之大眾，原則上無故意偏頗之虞，其偶
    然發覺上訴人駕駛系爭機車有闖紅燈之違規情事，乃立即進
    行攔停，並無誤認之可能，原處分2合法無誤，故上訴人所
    辯各節均不可採，從而認原處分1、2，核無違誤在案。經核
    上訴意旨，無非係就原審取捨證據、認定事實之職權行使，
    所認定上訴人確有原處分1所指闖紅燈之違規事實，指摘其
    為不當，並就原判決已論斷及指駁不採者，復執陳詞為爭議
    ，泛言原判決違背法令，並未具體表明原判決有合於不適用
    法規、適用法規不當、或行政訴訟法第243條第2項所列各款
    之事實，難認對原判決之如何違背法令已有具體之指摘。依
    首揭規定及說明，應認其上訴為不合法，應予裁定駁回。
五、結論：本件上訴不合法，裁定如主文。
中　　華　　民　　國　　111 　年　　10　　月　　14　　日
　　　　　　　　　　臺北高等行政法院第六庭
                              審判長法  官　許麗華
                                    法  官　林學晴
                                    法  官　郭淑珍 
上為正本係照原本作成。
不得抗告。
中　　華　　民　　國　　111 　年　　10　　月　　14　　日
          　　　　　　      　　　  書記官  朱倩儀